臺灣臺北地方法院民事裁定
110年度訴字第4400號
上  訴  人  臺灣中小企業銀行股份有限公司

法定代理人  林謙浩  
訴訟代理人  許哲真  
被上訴人    羿源有限公司

兼
法定代理人  黃志源  
被上訴人    簡明慧  
上列當事人間清償借款事件，上訴人對於民國110年9月17日本院
第一審判決提起上訴，本院裁定如下：
    主  文
上訴人應於本裁定送達後五日內，繳納第二審裁判費新臺幣參仟
玖佰柒拾伍元，逾期未補，即駁回其上訴。
    理  由
一、按訴訟標的之價額，由法院核定。核定訴訟標的之價額，以
    起訴時之交易價額為準；無交易價額者，以原告就訴訟標的
    所有之利益為準；以一訴主張數項標的者，其價額合併計算
    之。以一訴附帶請求其孳息、損害賠償、違約金或費用者，
    不併算其價額，民事訴訟法第77條之1第1項、第2項、第77
    條之2第1項前段、第2項分別定有明文。次按因定期給付或
    定期收益涉訟，以權利存續期間之收入總數為準；期間未確
    定時，應推定其存續期間。但其期間超過10年者，以10年計
    算，民事訴訟法第77條之10定有明文。又上訴聲明之範圍，
    若僅就利息或其他孳息、損害賠償、違約金或費用部分提起
    上訴者，仍應依其價額，以定上訴利益之價額，不適用民事
    訴訟法第77條之2第2項附帶請求不併算價額之規定（最高法
    院92年度台抗字第471號裁定意旨參照）。
二、查上訴人上訴聲明：㈠原判決主文所示違約金部分之判決均
    廢棄；㈡上開第一項廢棄部分請求改判依本件上訴狀附表違
    約金欄所示之違約金；係僅就違約金提起上訴，性質雖屬附
    帶請求，惟揆諸前揭說明，自仍應依其價額核定裁判費，且
    因核屬定期給付之性質，依民事訴訟法第77條之10規定，應
    推定其權利存續期間以憑核定訴訟標的之價額。又衡諸民事
    訴訟係確定私權之程序，於判決確定之同時亦確定私權之存
    否，一般理性國民理當遵循確定判決就私權爭執所為之判斷
    ，於請求給付之訴訟，確定判決如認原告私權存在，被告於
    判決確定時即應履行判決所命之給付，原告之權利並因被告
    之履行給付而消滅；如認原告私權不存在，原告於判決確定
    時起即無得再事爭執主張其權利存在，是以判決確定之時點
    ，應可作為推定訟爭權利存續期間之依據。則本院審酌本件
    上訴人就此部分上訴之訴訟標的價額未逾新臺幣（下同）15
    0萬元，為不得上訴於第三審之案件，且其迄期不能確定，
    復參酌各級法院辦案期限實施要點規定，第二審通常程序審
    判案件之期限為2年，故訴訟標的價額應核定為24萬6,432元
    【計算式：{（429,660×2.98%×20%）＋（500,000×5.22%×20%
    ）＋（875,738×1.42%×20%）}×2×12＝246,432】，應徵第二審
    裁判費3,975元，未據上訴人繳納。茲依民事訴訟法第44條
    第2項規定，限上訴人於本裁定送達後5日內，如數向本院繳
    納，逾期即駁回其上訴，特此裁定。
中　　華　　民　　國　　110 　年　　10　　月　  14　　日
                  民事第八庭    法　官　陳威帆
以上正本係照原本作成。
如不服本裁定關於核定訴訟標的價額部分，應於送達後10日內向
本院提出抗告狀，並繳納抗告費新臺幣1,000元；其餘關於核定
訴訟標的金額及命補繳裁判費部分，不得抗告。
中　　華　　民　　國　　110 　年　　10　　月　　14　　日
                                書記官　黃文芳